臺灣高等法院臺中分院刑事裁定　　　　　　　　　　九十一年度交抗字第三六一號
　　抗　 告　 人
　　即聲明異議人　甲○○
右抗告人因聲明異議案件，不服臺灣苗栗地方法院中華民國九十一年三月二十八日裁
定（九十一年度交聲字第一二號），提起抗告，本院裁定如左：
    主      文
抗告駁回。
    理      由
一、按汽車駕駛人，駕駛汽車肇事致人受傷或死亡，應即採取救護或其他必要措施，
    並向警察機關報告，不得駛離；違者吊扣其駕照三個月至六個月；逃逸者吊銷駕
    駛執照，道路交通管理處罰條例第六十二條第一項定有明文。又汽車駕駛人，曾
    依同條例第六十二條第一項之規定吊銷駕駛執照者，終身不得考領駕駛執照，同
    條例第六十七條第一項亦有規定。
二、本件抗告人即受處分人甲○○（以下稱聲明異議人）於民國（下同）九十年十月
    九日凌晨二時三十五分許，酒後駕駛牌照號碼ＭＦ－五六九八號自用小客車，於
    苗栗縣苑裡鎮由西向東沿為公路行駛至世界路口附近時，適林建億等人由東向西
    沿為公路騎乘機車迎面依序而來時，受處分人竟駛入對向車道而衝撞由林建億附
    載陳坤宏之牌照號碼ＶＫＶ－九二七號機車、鄭翔升附載林昆沐之牌照號碼ＢＸ
    Ｗ－一二六號機車，除鄭翔升僅昏倒而無受傷外，致使林建億身體多處受有嚴重
    創傷，陳坤宏受有左側脛腓骨骨折、股骨開放性骨折、骨盆骨折，林昆沐右額葉
    硬膜下出血、血崩症、右側氣胸、左鎖骨骨折、左肩胛骨骨折、右橈骨骨折、右
    側面神經病變等傷害，並致該二輛機車毀損，甲○○隨即駕車迴轉再向渠等所在
    位置衝撞，除致使第一次未被衝到而下車查看之郭原彰受有手、腳等處擦傷外，
    並擦撞其所騎乘之牌照號碼ＭＹＰ－七三九機車，又拖行倒地之林建億及鄭翔升
    所騎乘上開ＢＸＷ－一二六號機車約七十至八十公尺，致使林建億右臉皮顳部及
    顴部盡失、胸腹、左手背、右肩、雙臀等處皮膚喪失後，即駕車往苑裡鎮方向逃
    離，甲○○連續肇事致人受傷後，非但未停車處理採取救護或其他必要措施，亦
    未向警察機關報告而逕自逃逸。幸趕至現場處理之苗栗縣警察局苑裡分駐所員警
    劉煦峰依現場因撞擊而掉落之汽車前保險桿（含ＭＦ－五六九八號車牌），始循
    線查獲，因認受處分人有違反道路交通管理處罰條例第六十二條第一項之行為而
    掣單舉發。原處分機關乃依道路交通管理處罰條例第六十二條第一項規定裁處罰
    鍰新臺幣（下同）五萬七千元暨吊銷受處分人駕駛執照並終身不得再考領駕駛執
    照。
三、原裁定法院裁定意旨略以：聲明異議人聲明異議意旨略以－聲明異議人於上述違
    規單所載時、地，固駕駛牌照號碼ＭＦ－五六九八號自小客車，撞到被害人郭原
    彰等人，惟雙方均酒醉駕車失慎，伊當時因受驚嚇，始未即時停車，而迨神智稍
    定後，即折返肇事地查看，因未見受傷之人，確定無事後方駕車離去，且事後雙
    方業已達成和解，賠償彼等之損害，伊於是日確因酒醉嚴重，對外界事務辨識能
    力至為薄弱，絕無肇事逃逸之惡意；另依最近大法官會議決議之諭示，違反道路
    交通管理事件，不得裁處終身不得再考領駕駛執照等云云。經查，聲明異議人於
    本院訊問時即自承：有上述酒後駕車肇事逃逸之情事，且無回到肇事現場，而係
    肇事後約一個小時始由警察循線至伊家中查獲等語明確（參見本院九十一年二月
    二十五日訊問筆錄），核與證人即處理本件肇事之員警劉煦峰於本院訊問時結證
    情節相符。再證人劉煦峰亦證稱：自伊到達現場處理時起迄離開時止，前後約一
    小時，均未見到異議人在場，．．．，且渠等至聲明異議人家中逮捕異議人時，
    其之精神尚屬正常等語，又參以聲明異議人亦明知被害人等於肇事受傷後如稱沒
    有送醫，將有生命危險乙節（參見同前訊問筆錄），足見聲明異議人於肇事後既
    未返回現場，且當時並無對外界事務辨識能力薄弱之情形甚明。次查，聲明異議
    人於肇事後雖與被害人成立調解，惟乃其違規後解決民事賠償問題；尚無從影響
    原處分機關就異議人上述違規行為依法裁處之結果，附此敘明。復查，司法院大
    法官議決釋字第五三一號解釋文中固諭知有關機關儘速檢討相關規定，是否提供
    於一定條件或相當年限後，予肇事者重新考領駕駛執照之機會等意旨，惟揆諸該
    解釋文意旨仍肯認道路交通管理處罰條例第六十七條第一項之規定尚無違憲之處
    。末查，聲明異議人因上開酒後駕車並肇事逃逸之行為，業經國防部北部地方軍
    事法院桃園分院九十一年桃判字第三六號判決成立殺人未遂罪，並判處有期徒刑
    六年二月在案，此有該判決影本在卷可按。綜上所述，本件聲明異議人應確有前
    揭酒後駕車肇事致人受傷而逃逸之行為，至為灼然，從而，原處分機關依道路交
    通管理處罰條例第六十二第一項規定裁處罰鍰五萬七千元暨吊銷受處分人駕駛執
    照，並不得再考領之處分，核無違誤，因認聲明異議之聲明異議核無理由，爰駁
    回其聲明異議，經核無不合。
四、聲明異議人抗告意旨略以：本案車禍事發突然，因車內音響聲量過大和車前大燈
    故障，經撞擊後爆胎聲使聲明異議人不明發生何事，故需調頭前往查看，決非原
    裁定書理由二所言之「．．．駕車轉再向渠等所在位置衝撞，．．」，是否能
    提供於一定條件或於相當年限後，予肇事者重新考領駕執照之機會，以免冤抑等
    語，核與前開規定不符，本件抗告為無理由，應予駁回。
據上論斷，應依道路交通案件處理辦法第二十六條、刑事訴訟法第四百十二條，裁定
如主文。
中      華      民      國      九十一  年      六      月      十三    日
                                臺灣高等法院臺中分院刑事第八庭
                                      審判長法  官  羅  得  村
                                            法  官  劉  榮  服
                                    法  官  陳  賢  慧
右正本證明與原本無異。
不得再抗告。
                                            書記官  陳  玫  伶
中      華      民      國      九十一  年      六      月      十四    日
                                                                        Ｉ
